臺灣新竹地方法院刑事判決　　　　　　　　　　　　　　九十年度易字第三三二號
　　公　訴　人　臺灣新竹地方法院檢察署檢察官
　　被　　　告　己○○
　　選任辯護人　徐國楨
　　　　　　　　曾能煜
　　被　　　告　乙○○
　　　　　　　　戊○○
　　　　　　　　丙○○
　　　　　　　　庚○○
　　　　　　　　丁○○
　　右五人共同
　　選任辯護人　洪大明
　　　　　　　　黃莉玲
　　被　　　告　甲○
右列被告因賭博案件，經檢察官提起公訴（九十年度偵字第四五○號），本院判決如
左：
    主  文
己○○、乙○○、戊○○、丙○○、庚○○、丁○○、甲○均無罪。
      理  由
一、公訴意旨略以：被告己○○基於常業賭博之犯意，自民國八十七年初起，在新竹
    市○○路○段五四九號開設佳立電子遊藝場，為公眾得出入之場所，擺設賭博性
    電動玩具幸運數字機台十七台（含ＩＣ板十七塊）、滿天星機台十三台（含ＩＣ
    板十三塊）、滿貫大亨機台九台（含ＩＣ板九塊）、鑽石列車機台三台（含ＩＣ
    板十七塊），復在該店內外裝置三個監視器，並僱用有犯意聯絡之被告乙○○、
    戊○○為店員，負責店內現場之開分及兌換現金之工作，供被告丙○○、庚○○
    、丁○○、甲○等不特定顧客賭玩，分數與現金兌換比率為一比一，倘顧客賭贏
    可以分數值向店家兌換現金，被告己○○、乙○○、戊○○並恃此維生，嗣於九
    十年一月九日晚間，適有賭客即被告丙○○、庚○○、丁○○、甲○在該店以電
    動玩具賭博財物時，為警當場查獲，並扣得前開賭博性電動玩具等情，因認被告
    己○○、乙○○、戊○○涉有刑法第二百七十六條之常業賭博罪嫌，被告丙○○
    、庚○○、丁○○、甲○則涉有刑法第二百六十六條第一項前段之賭博罪嫌。
二、按犯罪事實應依證據認定之，無證據不得推定其犯罪事實，刑事訴訟法第一百五
    十四條定有明文；又認定犯罪事實所憑之證據，雖不以直接證據為限，間接證據
    亦包括在內，然而無論直接或間接證據，其為訴訟上之證明，須於通常一般之人
    均不致有所懷疑，而得確信其為真實之程度者，始得據為有罪之認定，倘其證明
    尚未達到此一程度，而有合理之懷疑存在時，事實審法院在心證上無從為有罪之
    確信，自應為無罪之判決（最高法院七十六年度台上字第四九八六號判例意旨）
    。被告之自白，非出於強暴、脅迫、利誘、詐欺、違法羈押或其他不正之方法，
    且與事實相符者，得為證據。被告之自白，不得作為有罪判決之唯一證據，仍應
    調查其他必要之證據，以察其是否與事實相符。刑事訴訟法第一百五十六條第一
    、二項定有明文。又共同被告所為不利於己之供述，固得採為其他共同被告犯罪
    之證據，惟此項不利之供述，依刑事訴訟法第二百七十條第二項之規定，仍應調
    查其他必要之證據，以察其是否與事實相符，自難專憑此項供述，為其他共同被
    告犯罪事實之認定（最高法院三十一年上字第二四二三號判例）。
三、訊據被告己○○、乙○○、戊○○，對其等分別係佳立電子遊藝場之負責人、現
    場服務人員、開分員之事實，固均坦承不諱，惟均堅決否認有賭博犯行，辯稱該
    遊藝場並無兌換現金之賭博行為等語。被告丙○○、庚○○、丁○○、甲○亦均
    否認有賭博犯行。按公訴意旨認被告等有將把玩之分數兌換現金之賭博犯行，無
    非係以被告庚○○、丁○○於警訊中之供述，被告乙○○於警訊時所繪製之現場
    圖，被告丙○○遭警目睹向被告吳育冠兌換現金新台幣（下同）二千元，被告己○○並無正當職業或工作，承租上開房屋作為電子遊藝場，購買所費不貲之電動
    玩具機台，又在店內外裝置監視器，並以月薪三萬五千元、三萬二千元分別僱用
    被告乙○○、戊○○，顯然係以擺設電動玩具機台之電子遊藝場供來店客人賭博
    為業，被告乙○○、戊○○以上開不低之薪資受僱於被告己○○及前揭扣押物等
    為其論據。惟查：
（一）被告庚○○於九十年一月九日警訊中雖曾供稱：是向開分小姐戊○○開分的，
      前後共花了二千元，約開了二百分，但店家有送四十分，所以共有二百四十分
      ，警方臨檢時，在我的機台上有三百二十分，扣掉二百分，還贏一百二十分，
      換言之共贏了一千二百元，：：我前後大概去玩了十多次，：：（八十九年）
      九月份時，跟開分小姐洗分二次，一次：：兌換了五百元，一次：：兌換一千
      元，兌換的地點，在店內的廁所旁等語（見偵查卷第二一頁）；被告丁○○於
      九十年一月九日警訊時雖亦供稱：（該遊藝場是否可以兌換現金？是由何人兌
      換？）可以兌換，但是因為我都輸錢所以不曾兌換，是向該店員工兌換的等語
      （見真查卷第二三頁）；但被告庚○○於同日下午接受偵訊時即改稱：（有無
      在店內以分數換錢？）沒有換錢，我是拿一千元，找我五百元，（你所說換錢
      地方在何處？）在廁所附近的飲料架等語；被告丁○○則改稱：（你曾看到顧
      客與戊○○兌換現金？）我只是看到客人在廁所旁等語（均見偵查卷第七十頁
      ）。且被告庚○○、丁○○於本院審理中即均否認警訊中自白之真實性，辯稱
      警訊筆錄是警察要其所講等語。查被告庚○○、丁○○於相隔僅數小時之警訊
      、偵訊中，所為之供述竟全然不同，其中被告庚○○於偵訊時雖應公訴人關於
      「換錢的地方在何處？」之問話而回答：在廁所附近的飲料架等語，但對照其
      偵訊時所供述之上開前後文觀之，被告庚○○於偵訊之初即明確表示沒有換錢
      ，僅稱有找錢之行為，況「換錢」的用語乃出自公訴人，故被告庚○○上開供
      述尚難作為賭博犯行之憑據。次查，被告丁○○於警訊時雖供稱可以兌換現金
      ，但丁○○同時供稱因為都輸錢所以不曾兌換等語，由此可知，丁○○所述可
      以兌換現金顯然並非其親身經歷之事實，況丁○○於偵訊時隨即否認有兌換現
      金之情，則其供述內容之真實性如何，自屬存疑，亦不足作為不利於被告等之
      論據。又查，被告乙○○雖於警訊時曾繪製現場圖（見偵查卷第八頁），但觀
      該現場圖內容，僅是將佳立電子遊藝場電動玩具之擺設、警察臨檢當日被告等
      把玩何機台之現況繪製出來，實無從由該現場圖認定被告等有何賭博之犯行。
（二）查證人即警員辛○○於本院九十年十二月十九日訊問時證稱：：因他們的大門
      中間有噴漆所以看不清楚店內人員細部的動作，無法判斷裡面的人在做什麼，
      約零點十分左右剛好有一個人從裡面走出來，自動門打開，門開約五到十秒的
      時間，我剛好看到有一個女（指戊○○）的拿錢給那個男的（指丙○○），他
      們就在店內最靠裡面廁所的位置，：：等語，嗣於九十一年一月十七日本院再
      次訊問證人辛○○有無看到有人換現金？證人即改稱在大門開的那一瞬間，我
      看到丙○○跟戊○○「手勾手」站著，我「判斷」他們應該是在拿錢等語，至
      九十一年三月二十二日本院訊問證人請其確定被告丙○○、戊○○有無換錢之
      動作時，證人稱僅看到手勾手等語。由證人上開證述內容可知，證人並未當場
      查獲有換錢之行為，充其量僅看到有「手勾手」之動作，而該「手勾手」究係
      何意，證人初始雖稱係換錢行為，然此亦僅是證人個人之臆測，況證人亦稱無
      法明確確定該行為即是在換錢，故實難由證人辛○○之上開證述，而認定被告
      丙○○、戊○○有換錢之行為。
（三）本案其餘被告即己○○、乙○○、戊○○、丙○○、甲○等人，從無一人供承
      該店有以分數兌換現金之賭博犯行，故被告庚○○、丁○○在警訊中之供述，
      經查並無任何補強證據足以證明確與事實相符，揆諸前揭說明，被告庚○○、
      丁○○在警訊之供述已不足資為不利於被告等之犯罪證據。
（四）按刑法所稱之賭博，係指以偶然之事實成就與否，決定財物輸贏之行為，故本
      案之待證事實，厥為被告等人有無藉由把玩動機具贏得之分數，從事換取金錢
      或其他有經濟價值之財物之行為，至於該遊藝場之經營方式及盈虧情形如何、
      該等機具設計之遊戲把玩方式如何、及被告等人身上有無金錢等，均與被告等
      有無賭博犯行之待證事實欠缺關聯性。查警方雖在被告丙○○身上查獲現金二
      千元，然被告丙○○供稱警方查獲之現金為個人所有，公訴意旨認為該查扣之
      現金即係賭資乙節已嫌無據，自不足作為被告等有賭博犯行之罪證。另公訴意
      旨雖認被告己○○以不低之薪資僱用乙○○、戊○○及花費不貲購買電動玩具
      機台，顯然有常業賭博之情，屬臆測之詞，不能憑該遊藝場之營業方式及盈虧
      情形，資為不利於被告等之論斷。
（五）綜上所述，被告庚○○、丁○○固於警訊中自白佳立電子遊藝場內，有提供客
      人兌換現金之賭博行為，然經本院調查之結果，尚無積極證據得以證明被告庚○○、丁○○之自白與事實相符，則被告庚○○、丁○○有關該店內有賭博行
      為之自白即失其證據之證明力，不得採為本件判斷事實之根據。此外，復查無
      其他積極證據足以證明被告等有何公訴人所指之賭博犯行，全案顯有合理懷疑
      存在，應認為被告等之犯罪尚不能證明，爰依法均為其等無罪之諭知。
據上論斷，應依刑事訴訟法第三百零一條第一項，判決如主文。
本案經檢察官劉邦繡到庭執行職務。
中      華      民      國    九十一    年      八      月      二十三  日
                                  臺灣新竹地方法院刑事第二庭
                                      法  官   魏  瑞  紅
右正本證明與原本無異。
如不服本判決，應於判決送達後十日內向本院提出上訴狀( 應附繕本 )，上訴於
臺灣高等法院。
                                      書記官  陳  凰  榆
中      華      民      國    九十一    年      八      月      二十三  日
